# 收购账务处理

提问人：1091 时间：2017-09-07 18:22:42
公司准备收购一家A公司，A公司账面净资产 1000 万，评估值与账面值假设一致，也是 1000 万，公司出资 8000 万收购A公司的100%股权，收购的出发点是A公司目前处于公司准备进军的行业，而且A公司目前手中握有几个大的订单，盈利前景非常好，请问A公司的订单是否可记入无形资产？ 7000 万的差额是否都计入商誉？谢谢。

回答人：chenyiwei
1 、已有的客户订单可确认为无形资产，其公允价值按预计合同收益的折现值确定。 2 、应注意按《企业会计准则解释第 5 号》第一条规定识别和计量被收购方所拥有的符合该条规定的可辨认性标准的无形资产项目，如专利和非专利技术、市场营销资源、特许资质等，尽可能减少合并报表层面所确认的商誉，保证合并报表层面业绩真实性，减轻后续商誉减值测试压力。

提问人：跨度防护 时间：2017-09-08 00:36:27
计入无形资产后，游戏无形资产如何处理呢？

回答人：chenyiwei
在该合同的履约时间内，根据所产生的经济利益情况予以摊销。